臺灣高等法院刑事裁定
111年度抗字第682號
抗  告  人  
即  受刑人  李亞洲


上列抗告人因檢察官聲請定其應執行刑案件，不服臺灣宜蘭地方
法院中華民國111年3月30日裁定（111年度聲字第173號），提起
抗告，本院裁定如下：
    主  文
抗告駁回。                                             
    理  由
一、原裁定意旨略以：抗告人即受刑人李亞洲因竊盜案件，分別
    判處如附表所示之刑，均已確定在案，附表編號2至5所示犯
    行之行為時間點係在附表編號1所示之罪判決確定日前所犯
    ，且如附表所示之罪，依法均為得易科罰金之案件，是所定
    應執行之刑，亦得易科罰金，檢察官聲請定其應執行之刑，
    經審核認聲請為正當，爰定其應執行有期徒刑10月，並諭知
    易科罰金之折算標準。
二、抗告意旨略以：受刑人已知過錯，家中尚有5歲小孩待扶養
    ，請求給予從輕量刑之機會。
三、法律適用說明：
（一）按裁判確定前犯數罪者，併合處罰之；數罪併罰，有二裁
      判以上者，依刑法第51條之規定，定其應執行之刑；數罪
      併罰，分別宣告其罪之刑，宣告多數有期徒刑者，於各刑
      中之最長期以上，各刑合併之刑期以下，定其刑期，但不
      得逾30年，刑法第50條第1項前段、第53條、第51條第5款
      分別定有明文。
（二）復按法律上屬於自由裁量事項，尚非概無法律性之拘束，
      在法律上有其外部界限及內部界限。前者法律之具體規定
      ，使法院得以具體選擇為適當裁判，此為自由裁量之外部
      界限；後者法院為自由裁量時，應考量法律之目的，法律
      秩序之理念所在，此為自由裁量之內部界限。法院為裁判
      時，兩者均不得有所踰越。在數罪併罰而有二裁判以上，
      應定其應執行刑之案件，法院所為刑之酌定，固屬自由裁
      量事項，然對於法律之內、外部界限，仍均應受其拘束（
      最高法院92年度台非字第187號判決意旨參照）。法院定
      執行刑時，茍無違法律之內、外部界限，其應酌量減輕之
      幅度為何，實乃裁量權合法行使之範疇，自不得遽指違法
      （最高法院102年度台抗字第932號裁定意旨參照）。
四、經查：
（一）受刑人犯如附表所示5罪，前經法院判決如附表所示之刑
      並確定在案，有各該判決及本院被告前案紀錄表可稽。茲
      檢察官向原審法院聲請定其應執行刑，經原審審核認聲請
      為正當，依刑法第51條第5款規定，定其附表所示之刑應
      執行刑為有期徒刑10月，經核係在各宣告刑中之最長期有
      期徒刑4月以上，各刑合併之刑期有期徒刑1年4月以下，
      且未重於曾定應執行有期徒刑之總和（1年1月）。
（二）原審所量處之刑既在刑法第51條第5款所定範圍內，自形
      式上觀察，並未逾越法律外部性界限及定執行刑之目的，
      亦無違反比例原則、公平原則、法律秩序之理念及法律之
      規範目的等內部性界限，尚無從認原裁定有何違法或不當
      之處。而附表所示5罪均為竊盜罪，犯罪時間集中在108年
      10至11月間及109年5月，且附表所定執行刑之範圍既在「
      有期徒刑4月至1年1月」間，原審量處應執行刑為有期徒
      刑10月，要屬法院裁量職權之適法行使，核無不當。況附
      表編號2至5曾定應執行刑而獲有減少有期徒刑3月之利益
      ，原審就附表所示數罪，於本件定執行刑時再予酌減3月
      ，已屬優惠。抗告意旨指摘原裁定所定之刑期過重而請求
      重新定其應執行刑云云，其抗告為無理由，應予駁回。
據上論斷，應依刑事訴訟法第412條，裁定如主文。
中　　華　　民　　國　　111 　年　　5 　　月　　13　　日
                  刑事第二十五庭審判長法  官 邱滋杉
                                      法  官 黃翰義　
                                      法  官 邱瓊瑩
以上正本證明與原本無異。
不得再抗告。
                                      書記官 桑子樑
中　　華　　民　　國　　111 　年　　5 　　月　　13　　日